臺灣臺北地方法院刑事判決　　　　　　　　　　　　　　九十年度訴字第九七九號
　　公　訴　人　臺灣臺北地方法院檢察署檢察官
　　被　　　告　甲○○
右列被告因違反毒品危害防制條例案件，經檢察官提起公訴（九十年度毒偵緝字第二
一四號、九十年度毒偵緝字第二一六號）及移送併案審理（九十年度毒偵字第二八○
八號），本院判決如左：
    主  文
甲○○連續施用第一級毒品，累犯，處有期徒刑壹年，扣案之第一級毒品海洛因壹包
（淨重貳點陸公克）沒收銷燬；又連續施用第二級毒品，累犯，處有期徒刑伍月；
又連續持有第二級毒品，累犯，處有期徒刑月，扣案之第二級毒品大麻貳包（淨重
分別為貳點貳玖公克、壹點柒伍公克）沒收銷燬；應執行有期徒刑壹年陸月，扣案之
第一級毒品海洛因壹包（淨重貳點陸公克）、第二級毒品大麻貳包（淨重分別為貳
點貳玖公克、壹點柒伍公克）均沒收銷燬。
    事  實
一、甲○○前曾犯多次違反麻醉藥品管理條例之罪，最後一次於民國八十六年間因再
    次違反麻醉藥品管理條例，經本院以八十六年度易字第六七六七號判決有期徒刑
    八月，並因臺灣高等法院以八十七年度上易字第一五六七號駁回上訴確定，而於
    八十九年一月六日因縮短刑期執行完畢，並曾因施用毒品案件，經臺灣板橋地方
    法院以八十八年度毒聲字第四二七九號裁定送觀察、勒戒，因無繼續施用之傾向
    ，而經臺灣板橋地方法院檢察署檢察官於八十八年七月三十日以八十八年度偵字
    第一三五○○號不起訴處分確定。惟甲○○仍不悔改，復基於施用第一級毒品、
    第二級毒品之概括犯意，自八十九年二月間起至九十年七月二十七日止，連續在
    臺北縣新店市○○路二之四號住所處，以海洛因置於香菸內、安非他命置於玻璃
    球中用火烤之方式，施用第一級毒品海洛因、第二級毒品安非他命多次，而分別
    於八十九年六月二十一日下午四時四十分許、同年九月二十六日下午一時許、九
    十年七月二十七日晚上九時二十分許，在臺北縣新店市○○路一二三號前、新店
    市○○路○段一○八號七樓「愛家賓館」七三一室、臺北縣新店市○○路四三巷
    七號等處為警查獲，而於八十九年六月二十一日被查獲時，並當場扣得第一級毒
    品海洛因一包（淨重二點三六公克）。經本院以九十年度毒聲字第一六七一號裁
    定送臺灣臺北看守所附設勒戒處所觀察、勒戒後，認甲○○有繼續施用之傾向。
二、另甲○○並基於持有第二級毒品大麻之概括犯意，連續於八十九年六月二十一日
    下午四時四十分許及同年九月二十六日下午一時許，在臺北縣新店市○○路一二
    三號前及新店市○○路○段一○八號七樓「愛家賓館」七三一室為警查獲，並分
    別扣得大麻各一包（分別淨重二點二九公克、一點七五公克）。
三、案經臺北市政府警察局文山第二分局、臺北縣警察局新店分局報請臺灣臺北地方
    法院檢察署檢察官偵查起訴。
    理  由
一、訊據被告甲○○固坦承有於右揭時、地連續施用第一級毒品、第二級毒品及持有
    第二級毒品之犯行，惟於本院審理中辯稱：伊為供自己施用而向人購得大麻，於
    查獲當日均有施用第二級毒品大麻云云。經查：
（一）被告連續施用第一級毒品海洛因、第二級毒品安非他命之犯行，有被告之自白
      明確，而被告於八十九年九月十一日、同年十一月一日及九十年七月二十七日
      為警查獲時所採得之尿液經送鑑定，確均呈安非他命類及嗎啡類陽性反應，有
      臺北市立療養院八十九年七月三日、九十年八月二日之煙毒尿液檢驗報告書及
      臺灣檢驗科技股份有限公司八十九年九月二十日、同年十一月十日之濫用藥物
      尿液檢驗報告各二份在卷可稽，而扣案之白粉一包經法務部調查局以氣相層析
      ╲質譜分析法鑑驗，分別檢出第一級毒品海洛因（淨重二點三六公克），有該
      局八十九年七月十四日所發000000000號鑑定通知書一紙在卷足參。
      又被告前因違反毒品危害防制條例施用第二級毒品安非他命之犯行，經臺灣板
      橋地方法院以八十八年度毒聲字第四二七九號裁定送觀察、勒戒，因無繼續施
      用之傾向，而經該院檢察署檢察官於八十八年七月三十日以八十八年度偵字第
      一三五○○號不起訴處分確定，而本次再犯施用第一級毒品海洛因、第二級毒
      品安非他命之犯行，經本院以九十年度毒聲字第一六七一號裁定送臺灣臺北看
      守所附設勒戒處所觀察、勒戒後，認繼續施用毒品之傾向，亦有臺灣板橋地方
      法院檢察署八十八年度偵字第一三五○○號不起訴處分書、本院九十年度毒聲
      字第一六七七號裁定書、臺灣臺北看守所附設勒戒處所有無繼續施用毒品傾向
      證明書在卷可按，足見被告之自白應與事實相符，被告連續施用第一級毒品海
      洛因、第二級毒品安非他命之犯行堪以認定。
（二）至被告自白伊亦有施用而持有第二級毒品大麻一節，經本院調取於八十九年六
      月二十一日及同年九月二十六日所採得之被告尿液，送法務部調查局以螢光偏
      極免疫分析法、氣相層析質譜儀分析法檢驗，因檢驗值均未超過閾值而判定為
      大麻陰性反應，並附註因採集時與檢驗時已超過一年，有可能造成尿中毒品濃
      度低於該局所定閾值，此有該局九十一年一月二十五日調科壹字第九○○八五
      六三三號檢驗通知書在卷可稽，是雖被告自白伊有連續施用第二級毒品大麻之
      犯行，然因缺乏補強證據，無從認定被告有連續施用第二級毒品大麻之犯行。
      然被告連續持有第二級毒品大麻犯行，有被告自白在卷，且扣案之煙草二包經
      法務部調查局以氣相層析╲質譜分析法鑑驗，均檢出第二級毒品大麻（淨重分
      別為二點二九公克、一點七五公克），有該局八十九年七月十四日、同年十一
      月二十二日所發000000000號、000000000號鑑定通知書各
      一紙在卷足參，是被告之自白應與事實相符，被告連續持有第二級毒品大麻之
      犯行亦堪以認定。
二、查海洛因、安非他命、大麻，依據毒品危害防制條例第二條第二項第一款、第二
    款之規定，分別屬第一級毒品及第二級毒品，被告甲○○前因施用第二級毒品安
    非他命案件，因無繼續施用之傾向，經臺灣板橋地方法院檢察署檢察官為不起訴
    處分確定，而於該不起訴處分確定後，五年內再犯本件連續施用第一級毒品海洛
    因、第二級毒品安非他命罪及持有第二級毒品大麻罪，且有繼續施用毒品之傾向
    ，核其所為，係犯毒品危害防制條例第十條第一項、第二項之施用第一級毒品、
    第二級毒品罪及第十一條第二項持有第二級毒品罪。又被告持有海洛因以施用，
    持有第一級毒品海洛因之低度行為，應為施用第一級毒品海洛因之高度行為所吸
    收，不另論罪。被告先後多次犯行，均時間緊接，方法相同，所犯係犯罪構成要
    件相同之罪名，顯係基於概括之犯意為之，為連續犯，應依刑法第五十六條之規
    定，論以一罪，並加重其刑。至被告上開連續施用第一級毒品海洛因、第二級毒
    品安非他命及持有第二級毒品大麻之犯行犯意各別，行為不同，應分論併罰。另
    查被告於八十六年間因違反麻醉藥品管理條例，經本院以八十六年度易字第六七
    六七號判決有期徒刑八月，因臺灣高等法院八十七年度上易字第一五六七號駁回
    上訴確定，而於八十九年一月六日因縮短刑期執行完畢，有臺灣高等法院檢察署
    刑案紀錄簡覆表在卷可按，受有期徒刑執行完畢後，五年內再犯本件有期徒刑以
    上之罪，為累犯，應依法加重其刑。爰審酌被告於本院審理中坦承犯行，犯後態
    度良好，多次因施用毒品而入監服刑或受觀察、勒戒，而於出監後仍不知戒絕毒
    癮，繼續施用危害自己身體健康之毒品迄為警查獲時止，施用毒品之期間、數量
    、次數等一切情狀，量處如主文所示之刑，並定其應執行之刑，以資懲戒。
三、扣案之海洛因一包（淨重二點三六公克）及大麻二包（淨重分別為二點二九公克
    、一點七五公克），為查獲之第一級毒品、第二級毒品，應依毒品危害防制條例
    第十八條第一項前段之規定沒收銷燬。
四、按檢察官就犯罪事實一部起訴者，其效力及於全部，刑事訴訟法第二百六十七條
    定有明文。檢察官移送併案審理即被告於九十年七月二十七日為警查獲施用第一
    級毒品海洛因、第二級毒品安非他命之犯行，因與本件檢察官起訴部分有連續犯
    之裁判上一罪關係，已如前述，揆諸前開規定，移送併案審理之部分，亦為起訴
    之效力所及，而為本院所應並予審理，附此敘明。
據上論斷，應依刑事訴訟法第二百九十九條第一項前，毒品危害防制條例第十條第一
項、第二項、第十一條第二項、第十八條第一項前段，刑法第十一條前段、第五十六
條、第四十七條、第五十一條第五款、第九款、第十款，判決如主文。
本案經檢察官於知慶到庭執行職務
中     華     民     國     九十一    年      三      月      十九      日
                             臺灣臺北地方法院刑事第一庭
                                 審判長法  官    陳興邦
                                       法  官    吳燁山
                                       法  官    唐于智
右正本證明與原本無異。
如不服本判決，應於判決送達後十日內向本院提出上訴狀(應抄附繕本)。告訴人
或被害人如對於本判決不服者，應具備理由請求檢察官上訴，其上訴期間之計算
係以檢察官收受判決正本之日期為準。
                                       書記官    陳俐妙
中     華     民     國     九十一    年      三      月      十九      日
附錄本案論罪法條
毒品危害防制條例第十條第一項、第二項
施用第一級毒品者，處六月以上五年以下有期徒刑。
施用第二級毒品者，處三年以下有期徒刑。
毒品危害防制條例第十一條第二項
持有第二級毒品者，處二年以下有期徒刑、拘役或新臺幣三萬元以下罰金。
